臺灣基隆地方法院民事裁定　　　　　　　　96年度抗字第18號
抗　告　人　張涵茹即張佩茹）.
相　對　人　甲○○
上列當事人間聲請准許本票票款強制執行事件，抗告人對於中華
民國96年７月24日本院96年度票字第0524號裁定提起抗告，本院
第二審合議庭裁定如下：
    主　文
抗告駁回。
抗告程序費用新臺幣壹仟元由抗告人負擔。
    理　由
一、本件抗告意旨略以：原裁定准許票款強制執行如附表所示之
    本票（下稱系爭本票），依其文義所載（發票人即受款人）
    ，性質上乃屬「指己本票」，其中受款人欄「張佩茹」之姓
    名遭變造，增劃橫線，乃抗告人所不知，亦非票據權利人授
    權所為，是以發票人本應依簽發時之文義負票據上之責任，
    原審形式審查系爭本票為「指己本票」並無違誤。惟依相對
    人所提出之「本票准許強制執行聲請狀」，其附件僅有系爭
    本票正面之影本（意旨並無系爭本票之背面影本），是既欠
    缺系爭本票背面欄之審查，且正面亦無任何背書轉讓之記載
    ，原審當無從審查相對人是否由受款人張佩茹以背書方法取
    得系爭本票，則原審所為之審查「恐有違法之情」，爰提出
    本件抗告等語。
二、按「本票執票人，依票據法第一百二十三條規定，聲請法院
    裁定許可對發票人強制執行，係屬非訟事件，此項聲請之裁
    定，及抗告法院之裁定，僅依非訟事件程序，以審查強制執
    行許可與否，並無確定實體上法律關係存否之效力，如發票
    人就票據債務之存否有爭執時，應由發票人提起確認之訴，
    以資解決。」（參見最高法院57年臺抗字第76號判例）。
三、經查：本件相對人（即執票人）於聲請原審裁定准許本票票
    款強制執行時，業已提出系爭本票原本１件供原審審查，並
    非僅提出系爭本票正面之影本１件而已，此有原審退還系爭
    本票原本之記錄（載於送達證書「送達文書」欄）在卷可稽
    ，卷附系爭本票正面之影本，乃原審退還系爭本票原本前自
    行影印留存者，抗告人所指，乃不諳法院作業流程所致，純
    屬誤會。至本票如已記載票據法規定之法定應記載事項完備
    ，法院即應為准許強制執行之裁定；系爭本票經核已符合法
　　定要件，原審准許系爭本票票款強制執行，並無不合；抗告
　  人主張系爭本票遭變造云云，縱令屬實，依據前揭判例意旨
    ，亦係實體法上之爭執，應由抗告人另提起確認之訴以資解
    決，本件非訟程序不得加以審究，仍應為許可強制執行之裁
    定。總之，本件抗告人之抗告，為無理由，應予駁回。
四、依非訟事件法第46條，民事訴訟法第0495條之１第１項、第
    0449條第１項、第95條、第78條，裁定如主文。
中　　華　　民　　國　　96　　年　　11　　月　　23　　日
　　              民事庭審判長法　官　林金發
                              法  官  姚貴美
                              法  官  徐世禎
以上正本係照原本作成。
本裁定除以適用法規顯有錯誤為理由，並經本院許可外，不得再
抗告。如提起再抗告，應於本裁定送達後10日內向本院提出再抗
告狀，並繳納再抗告裁判費新臺幣1000元。
中　　華　　民　　國　　96　　年　　11　　月　　23　　日
                        法院書記官　陳錦進
┌───────────────────────────────────┐
│附表（96年度抗字第18號）：　　　　　　　　　　　   　　　     　　    │
├─┬───┬──────┬──────┬──────┬─────┬──┤
│編│發票人│發　 票   日│到　 期   日│票 面 金 額 │票      號│備考│
│號│　　  │（ 民  國 ）│（ 民  國 ）│（新 臺 幣）│　　    　│    │
├─┼───┼──────┼──────┼──────┼─────┼──┤
│１│張佩茹│93年11月５日│94年11月５日│1,750,000元 │TH0000000 │    │
└─┴───┴──────┴──────┴──────┴─────┴──┘
